ACORDAO-COMPLETO-2548182

ACÓRDÃO 1974/2022 ATA 33/2022 - PLENÁRIO

VISTOS, relatados e discutidos estes autos de solicitação do Congresso Nacional, formulada pela Comissão de Fiscalização Financeira e Controle da Câmara dos Deputados, com base na proposta de fiscalização e controle 2/2022.
ACORDAM os ministros do Tribunal de Contas da União, reunidos em sessão do Plenário, ante as razões expostas pelo relator, em:
9.1. conhecer da presente solicitação, por estarem preenchidos os requisitos de admissibilidade previstos no art. 232, III, do RI/TCU e art. 4º, I, "b", da Resolução TCU 215/2008;
9.2. fixar o prazo de 180 (cento e oitenta) dias para o atendimento da presente solicitação, nos termos do estabelecido nos arts. 14, I, e 15, II, da Resolução TCU 215/2008;
9.3. diligenciar, nos termos do art. 11 da Lei 8.443/1992 c/c o art. 157 do RI/TCU, o Conselho Administrativo de Defesa Econômica (Cade) para que, no prazo de 15 (quinze) dias, a contar da ciência da presente medida, apresente as seguintes informações:
9.3.1. se o Departamento de Estudos Econômicos (DEE/Cade) elaborou estudos a respeito do alcance e dos possíveis impactos da Lei 13.874/2019 em relação à atuação da autarquia; em caso positivo, esclarecer o que foi realizado e encaminhar a esta Corte a documentação pertinente; 
9.3.2. se o Conselho promoveu alguma mudança em normativos internos e/ou em ritos processuais, de maneira a orientar e adequar as atividades desenvolvidas por seu corpo técnico e/ou por seus órgãos julgadores, em face da Lei 13.874/2019; em caso positivo, indicar quais foram as mudanças realizadas e remeter a este Tribunal cópia do normativo alterado; e
9.3.3. se, e como, o Conselho vem incorporando em suas decisões, quando do julgamento dos casos que lhe são submetidos, os princípios e disposições da Lei 13.874/2019, exemplificando, se possível, com julgados proferidos pela autarquia desde a edição da referida lei.
9.4. dar ciência desta deliberação ao presidente da Comissão de Fiscalização Financeira e Controle da Câmara dos Deputados (CFFC/CD) , informando-lhe que, tão logo sejam concluídos os trabalhos de fiscalização, ser-lhe-á dado conhecimento dos resultados e das medidas adotadas por este Tribunal.

Solicitação do Congresso Nacional com pedido de fiscalização e controle junto ao Conselho Administrativo de Defesa Econômica (Cade).

não há.

3. Interessados/Responsáveis: não há.

13.1. Ministros presentes: Bruno Dantas (na Presidência), Walton Alencar Rodrigues, Benjamin Zymler, Aroldo Cedraz e Antonio Anastasia.
13.2. Ministros-Substitutos convocados: Augusto Sherman Cavalcanti e Marcos Bemquerer Costa.
13.3. Ministros-Substitutos presentes: André Luís de Carvalho e Weder de Oliveira (Relator).

WEDER DE OLIVEIRA

Transcrevo, com ajustes de forma, a instrução apresentada pela Secretaria de Controle Externo do Desenvolvimento Econômico (SecexDesenvolvimento) [footnoteRef:2]: [2:  Peça 10.] 
"INTRODUÇÃO
1.	Trata-se de solicitação do Congresso Nacional, mediante o Ofício 154/2022/CFFC-P, de 30/6/2022 (peça 2, p. 1) , por meio do qual o Exmo. Sr. Deputado Áureo Ribeiro, 1º Vice-Presidente da Comissão de Fiscalização Financeira e Controle da Câmara dos Deputados (CFFC/CD) , encaminha o pedido de fiscalização e controle junto ao Conselho Administrativo de Defesa Econômica (Cade) .
2.	Por meio do citado Ofício, foi remetida cópia da Proposta de Fiscalização e Controle 2/2022, aprovada pela CFFC/CD, que requer do Tribunal de Contas da União (TCU) o exame do trabalho desenvolvido pelo Cade, no sentido de compreender se esse Conselho vem incorporando os princípios da Lei de Liberdade Econômica (Lei 13.874/2019) em sua atuação e se, de alguma forma, isso poderia estar contribuindo para o aumento da insegurança jurídica, com o objetivo de responder as seguintes questões (peças 3, p. 3, e 4, p. 1) :
1 - Existe coerência e harmonia nas decisões do Cade com relação às autorizações, punições, multas e demais decisões, com relação a diferentes empresas? 
2 - Existe algum viés nas decisões do colegiado que possa estar prejudicando o ambiente de negócios em nosso país? 
3 - De que forma o Cade está incorporando o disposto no §3º, do art. 1º da Lei 13.874/2019 em suas decisões? 
4 - Há algum aspecto na atuação do Cade que pode estar aumentando o grau de insegurança jurídica em nosso país?
EXAME DE ADMISSIBILIDADE
3.	De acordo com o art. 4º, inciso I, da Resolução TCU 215/2008, são legitimados a solicitar fiscalização ou informação em nome do Congresso Nacional os presidentes do Congresso Nacional, do Senado Federal, da Câmara dos Deputados e de comissões técnicas ou de inquérito, quando por elas aprovada a solicitação.
4.	Conforme dito anteriormente, o Ofício 154/2022/CFFC-P, de 30/06/2022 (peça 2, p. 1) , tem como signatário o Exmo. Sr. Deputado Áureo Ribeiro, 1º Vice-Presidente da CFFC/CD. Nesse expediente, é informado que a solicitação de ato de fiscalização decorre da aprovação, por essa Comissão, do Relatório Prévio emitido pelo referido Deputado ao apreciar a Proposta de Fiscalização e Controle 2/2022, de autoria do Deputado Darci de Matos.
5.	Embora requerida por seu 1º Vice-Presidente, tendo em vista que a presente solicitação foi aprovada em reunião deliberativa de comissão técnica das Casas do Congresso Nacional, conclui-se que o requerente tem legitimidade para solicitar a realização de fiscalização junto a esta Corte em sede de solicitação do Congresso Nacional. Assim, em conformidade com o art. 4º, inciso I, alínea b, da Resolução TCU 215/2008, a presente solicitação pode ser conhecida.
EXAME TÉCNICO
6.	Conforme mencionado anteriormente, o pedido feito pela CFFC/CD, constante da Proposta de Fiscalização e Controle 2/2022, tem como objetivo responder as seguintes questões (peça 3, p. 1) :
1 - Existe coerência e harmonia nas decisões do Cade com relação às autorizações, punições, multas e demais decisões, com relação a diferentes empresas? 
2 - Existe algum viés nas decisões do colegiado que possa estar prejudicando o ambiente de negócios em nosso país? 
3 - De que forma o Cade está incorporando o disposto no §3º, do art. 1º da Lei 13.874/2019 em suas decisões? 
4 - Há algum aspecto na atuação do Cade que pode estar aumentando o grau de insegurança jurídica em nosso país?
7.	Compulsando o teor da referida Proposta de Fiscalização, verifica-se que os motivos para a requisição de ato de fiscalização que possibilite responder essas questões têm como cerne os motivos transcritos a seguir (peça 3, p. 3) .
"A Lei de Liberdade Econômica foi publicada em 20 de setembro de 2019 e instituiu a Declaração de Direitos de Liberdade Econômica visando incluir normas de proteção à livre iniciativa e ao livre exercício de atividade econômica em nosso país. Passados dois anos da publicação da Lei, há quem afirme que muitas instituições públicas ainda não estariam utilizando os princípios da Lei em sua rotina, prejudicando assim a liberdade econômica e a retomada de crescimento em nosso país." 
Desta forma, haja vista a competência constitucional conferida às Comissões da Câmara dos Deputados para exercer o Controle Externo e, ainda, levando-se em consideração a atualidade e a abrangência das observações descritas, considera-se oportuna e conveniente a implementação da presente proposta, que tem o único propósito de "compreender se o Conselho Administrativo de Defesa Econômica - Cade incorporou os princípios (da citada Lei) em sua atuação e se, de alguma forma, pode estar contribuindo para o aumento da insegurança jurídica".
8.	Na referida Proposta de Fiscalização, também foram expostos os alcances jurídico, administrativo, econômico, social e orçamentário que fundamentariam a sua necessidade e execução (peça 3, p. 4) 
Sob o aspecto jurídico, cabe verificar se houve descumprimento dos princípios da Lei nº 13.874, de 2019, assim como, no que couber, aos preceitos constantes no Título VII - Da Ordem Econômica e Financeira, da Constituição Federal. Se restar constatada a violação de normas, proceder-se-á aos encaminhamentos apropriados. 
Quanto ao enfoque administrativo, é mister assinalar que eventual distanciamento dos princípios constitucionais e legais por parte do referido órgão tem repercussão sobre toda a atividade econômica em nosso País, prejudicando o bom relacionamento entre Estado e Sociedade. 
No que tange ao alcance político e social, é válido enaltecer os efeitos benéficos, à sociedade, advindos da ação de fiscalização, efetuada sob os auspícios do Poder Legislativo, da qual resulte correção de eventuais irregularidades ou desvios, com vistas a aprimorar e garantir a adequada prestação dos serviços públicos. 
Por fim, sob a perspectiva econômica e orçamentária, importa analisar se a atuação do CADE tem, de alguma forma, implicações negativas na atividade econômica e se pode representar distorção em seu propósito institucional de fomentar e disseminar a cultura da livre concorrência no Brasil.
9.	Vê-se que a preocupação da CFFC/DF orbita em torno dos preceitos estabelecidos pela chamada Lei de Liberdade Econômica (Lei 13.874/2019) , que instituiu, nos termos de seu art. 1º, a Declaração de Direitos de Liberdade Econômica, que estabelece normas de proteção à livre iniciativa e ao livre exercício de atividade econômica e disposições sobre a atuação do Estado como agente normativo e regulador, nos termos do inciso IV do caput do art. 1º, do parágrafo único do art. 170, e do caput do art. 174, todos da Constituição Federal.
10.	Por força do comando insculpido no art. 1º, §1º, da mesma lei, ficou estabelecido que o disposto na Lei 13.874/2019 será observado na aplicação e na interpretação do direito civil, empresarial, econômico, urbanístico e do trabalho nas relações jurídicas que se encontrem no seu âmbito de aplicação e na ordenação pública, inclusive sobre exercício das profissões, comércio, juntas comerciais, registros públicos, trânsito, transporte e proteção ao meio ambiente.
11.	A Lei de Liberdade Econômica estabeleceu que são direitos de toda pessoa, natural ou jurídica, essenciais para o desenvolvimento e o crescimento econômicos do País, definir livremente, em mercados não regulados, o preço de produtos e de serviços como consequência de alterações da oferta e da demanda (art. 3º, caput, c/c o seu inciso III) . Não obstante, a mesma lei estabelece que esse direito não se aplica à legislação de defesa da concorrência, aos direitos do consumidor e às demais disposições protegidas por lei federal (art. 3º, §2º, inciso II) .
12.	É justamente na defesa da concorrência que o Cade atua. A Lei 12.529/2011 estruturou o Sistema Brasileiro de Defesa da Concorrência (SBDC) e dispõe sobre a prevenção e a repressão às infrações contra a ordem econômica, orientada pelos ditames constitucionais de liberdade de iniciativa, livre concorrência, função social da propriedade, defesa dos consumidores e repressão ao abuso do poder econômico (art. 1º) .
13.	O SBDC é formado pelo Cade e pela Secretaria de Acompanhamento Econômico do Ministério da Fazenda, com as atribuições previstas na Lei 12.529/2011 (art. 3º) .
14.	O Cade é uma autarquia federal, vinculada ao Ministério da Justiça, com missão de zelar pela manutenção de um ambiente concorrencial saudável em todos os mercados que afetem o Brasil, sendo a entidade responsável, no âmbito do Poder Executivo, não só por investigar e decidir, em última instância, sobre a matéria concorrencial, como também fomentar e disseminar a cultura da livre concorrência (https://www.gov.br/pt-br/orgaos/conselho-administrativo-de-defesa-economica) .
15.	O Cade é constituído pelos seguintes órgãos (art. 5º) : I - Tribunal Administrativo de Defesa Econômica; II - Superintendência-Geral; e III - Departamento de Estudos Econômicos, que são as principais instâncias de governança do Conselho.
16.	Conforme o Relatório Integrado de Gestão 2021, disponível em seu sítio eletrônico, ao Tribunal Administrativo de Defesa Econômica cabe o julgamento em última instância administrativa de ações que possam afetar a concorrência, como atos de concentração ou ilícitos concorrenciais. Já a Superintendência-Geral (SG) tem como principais atribuições: a) instauração, instrução e parecer em processos de conduta anticompetitivas; b) instrução e parecer em atos de concentração; e c) proposição de acordos e medidas preventivas. 
17.	Quando o parecer da Superintendência-Geral em um ato de concentração recomenda a aprovação sem restrições, e não há avocação por um dos conselheiros (caso haja discordância da análise da SG) , considera-se que a decisão final do Cade é pela aprovação. Em caso de aprovação com restrições ou de reprovação, o parecer da SG tem caráter opinativo, e a decisão final cabe ao Tribunal Administrativo. Cabe esclarecer que o Presidente do Tribunal e o Superintendente-Geral tem o mesmo nível hierárquico, conforme o Relatório Integrado de Gestão 2021. 
18.	O Departamento de Estudos Econômicos (DEE) possui atribuições que se desdobram em várias atividades que constituem dois ramos de atuação complementares: o primeiro, de assessoria à Superintendência-Geral e ao Tribunal Administrativo de Defesa Econômica na instrução e análise de processos administrativos que tratam de atos de concentração e condutas anticompetitivas; e o segundo, de estudos sobre economia da concorrência, que deverão garantir a atualização técnica e científica do Cade, conforme o Relatório Integrado de Gestão 2021.
19.	A autarquia exerce três funções (https://www.gov.br/pt-br/orgaos/conselho-administrativo-de-defesa-economica) :
¿	Preventiva: analisar e posteriormente decidir sobre as fusões, aquisições de controle, incorporações e outros atos de concentração econômica entre grandes empresas que possam colocar em risco a livre concorrência;
¿	Repressiva: investigar, em todo o território nacional, e posteriormente julgar cartéis e outras condutas nocivas à livre concorrência;
¿	Educativa: instruir o público em geral sobre as diversas condutas que possam prejudicar a livre concorrência; incentivar e estimular estudos e pesquisas acadêmicas sobre o tema, firmando parcerias com universidades, institutos de pesquisa, associações e órgãos do governo; realizar ou apoiar cursos, palestras, seminários e eventos relacionados ao assunto; editar publicações, como a Revista de Direito da Concorrência e cartilhas.
20.	Pode-se ver, com base em suas competências institucionais, que a atuação do Cade tem importante relevância na manutenção de um ambiente concorrencial adequado, que contribua com o desenvolvimento saudável das diferentes atividades econômicas praticadas no âmbito do País.
21.	Na medida em que sua atuação interfere no desenvolvimento das atividades praticadas na economia nacional, o Cade deve observar, quando de sua atuação, os preceitos constitucionais e legais que regem o ambiente econômico e de negócios doméstico, como o Título VII - Da Ordem Econômica e Financeira, da Constituição Federal, e a Lei 13.874/2019.
22.	Nesse sentido, verifica-se a pertinência da matéria indicada na Proposta de Fiscalização e Controle 2/2022 e o objeto de atuação do Cade.
23.	Contudo, para que melhor se possa avaliar o mérito das questões suscitadas pela CFFC/CD, entende-se ser necessário buscar, preliminarmente, informações junto ao Cade que possibilitem conhecer como essa Autarquia tem atuado em face da edição da Lei 13.874/2019.
24.	Nesse sentido, propõe-se o envio de diligência ao Cade, para que esclareça os pontos a seguir:
¿	Se o DEE/Cade realizou algum estudo a respeito do alcance dos dispositivos e dos possíveis impactos das disposições previstas na Lei 13.874/2019 em relação à atuação da autarquia. Em caso positivo, esclarecer o que foi efetuado, acompanhado de documentação comprobatória pertinente;
¿	Se foi promovida alguma mudança em normativos internos e/ou em ritos processuais próprios, de maneira a orientar e adequar as atividades desenvolvidas por seu corpo técnico e/ou por seus próprios órgãos julgadores, em face das disposições da Lei 13.874/2019. Em caso positivo, indicar quais foram essas mudanças com a remessa da cópia do normativo acaso alterado;
¿	Se e como vem incorporando, em suas decisões, quando do julgamento dos casos concretos que lhe são submetidos, os princípios e disposições previstos na Lei 13.874/2019, exemplificando, se possível, com julgados proferidos pela autarquia desde a edição dessa norma.
25.	Além de permitir o conhecimento preliminar da atuação do Cade, desde a edição da referida Lei 13.874/2019, essas informações servirão de subsídios para avaliar se a demanda solicitada pela CFFC/CD, nos moldes que foi proposta, é possível de ser atendida, considerando-se, entre outros aspectos, a competência fiscalizatória desta Corte de Contas sobre a matéria, eis que é pressuposto para o atendimento de pedidos de fiscalização vindos do Congresso Nacional, nos termos do art. 17, §1º, inciso I, da Resolução TCU 215/2008.
CONCLUSÃO
26.	A presente solicitação do Congresso Nacional, apresentada mediante o Ofício 154/2022/CFFC-P, de 30/06/2022 (peça 2, p. 1) , por meio do qual o Exmo. Sr. Deputado Áureo Ribeiro, 1º Vice-Presidente da Comissão de Fiscalização Financeira e Controle da Câmara dos Deputados (CFFC/CD) encaminha o pedido de fiscalização e controle no Conselho Administrativo de Defesa Econômica (Cade) , pode ser conhecida, por atender aos pressupostos de admissibilidade (parágrafos 3-5) .
27.	Feito o exame inicial da presente SCN (parágrafos 6-25) , entende-se ser pertinente obter informações a respeito do tema presente na solicitação da CFFC/CD junto ao próprio Cade, de maneira a conhecer se a autarquia adotou algum tipo de medida em face da edição da Lei 13.874/2019. Nesse sentido, propõe-se diligenciar o referido Conselho, para que esclareça os pontos indicados nesta instrução (parágrafo 24) .
28.	Tendo em vista o art. 1º, §3º, IV, da Portaria de Delegação do Ministro Substituto Weder de Oliveira, o presente processo deverá ser encaminhado por esta Unidade Técnica a seu Gabinete, para manifestação quanto ao conhecimento do processo e à diligência sugerida. 
PROPOSTA DE ENCAMINHAMENTO
29.	Diante do exposto, submete-se a presente Solicitação do Congresso Nacional, formulada por intermédio do Ofício 154/2022/CFFC-P, de 30/6/2022, por meio do qual o Exmo. Sr. Deputado Áureo Ribeiro, 1º Vice-Presidente da Comissão de Fiscalização Financeira e Controle da Câmara dos Deputados (CFFC/CD) encaminha o pedido de fiscalização e controle junto ao Conselho Administrativo de Defesa Econômica (Cade) , à consideração superior, propondo-se as medidas a seguir, ressaltando que os presentes autos deverão ser encaminhados por esta Unidade Técnica ao Gabinete do Relator deste processo, Ministro Substituto Weder de Oliveira, em face o art. 1º, §3º, IV, da Portaria de Delegação MinS WDO:
1)	conhecer da presente solicitação, por estarem preenchidos os requisitos de admissibilidade previstos no art. 4º, inciso I, alínea b, da Resolução TCU 215/2008;
2)	fixar o prazo de 180 (cento e oitenta dias) para o atendimento da presente SCN, nos termos do estabelecido nos arts. 14, inciso I, e 15, inciso II, da Resolução - TCU 215/2008;
3) diligenciar, nos termos do art.  11 da Lei 8.443/92 c/c o art.  157 do Regimento Interno do TCU, o Conselho Administrativo de Defesa Econômica (Cade) , para que, no prazo de 15 (quinze) dias a contar da ciência da presente medida, apresente as seguintes informações:
3.1) se o Departamento de Estudos Econômicos (DEE/Cade) realizou algum estudo a respeito do alcance dos dispositivos e dos possíveis impactos das disposições previstas na Lei 13.874/2019 em relação à atuação da Autarquia; em caso positivo esclarecer o que foi efetuado, acompanhado de documentação comprobatória pertinente; 
3.2) se o Conselho promoveu alguma mudança em normativos internos e/ou em ritos processuais próprios, de maneira a orientar e adequar as atividades desenvolvidas por seu corpo técnico e/ou por seus próprios órgãos julgadores, em face das disposições da Lei 13.874/2019; em caso positivo, indicar quais foram essas mudanças com a remessa da cópia do normativo acaso alterado; e
3.3) se e como o Conselho vem incorporando em suas decisões, quando do julgamento dos casos concretos que lhe são submetidos, os princípios e disposições previstos na Lei 13.874/2019, exemplificando, se possível, com julgados proferidos pela autarquia desde a edição dessa norma."
É o relatório.

Não atuou.

SOLICITAÇÃO DO CONGRESSO NACIONAL. PROPOSTA DE FISCALIZAÇÃO E CONTROLE. CONSELHO ADMINISTRATIVO DE DEFESA ECONÔMICA. ATUAÇÃO FACE À LEI 13.874/2019. CONHECIMENTO. FIXAÇÃO DE PRAZO PARA ATENDIMENTO. DILIGÊNCIA. CIÊNCIA.

SOLICITAÇÃO DO CONGRESSO NACIONAL (SCN)

Secretaria de Controle Externo do Desenvolvimento Econômico (SecexDesenvolvimento).

A Comissão de Fiscalização Financeira e Controle da Câmara dos Deputados (CFFC/CD) requereu a Corte, com base na proposta de fiscalização e controle (PFC) 2/2022, a realização de fiscalização no Conselho Administrativo de Defesa Econômica (Cade) , com o objetivo de saber se aquela autarquia teria incorporado os princípios da Lei 13.874/2019 (Lei de Liberdade Econômica) em sua atuação.
Para tanto, a Casa Legislativa endereça os seguintes questionamentos ao Tribunal:
"1 - Existe coerência e harmonia nas decisões do Cade com relação às autorizações, punições, multas e demais decisões, com relação a diferentes empresas? 
2 - Existe algum viés nas decisões do colegiado que possa estar prejudicando o ambiente de negócios em nosso país? 
3 - De que forma o Cade está incorporando o disposto no §3º, do art. 1º da Lei 13.874/2019 em suas decisões? 
4 - Há algum aspecto na atuação do Cade que pode estar aumentando o grau de insegurança jurídica em nosso país?"
De plano, a solicitação do Congresso Nacional deve ser conhecida, uma vez que foram satisfeitos os requisitos regimentais e regulamentares.
II
A denominada Lei de Liberdade Econômica estabeleceu que são direitos de toda pessoa, natural ou jurídica, essenciais para o desenvolvimento e o crescimento econômicos do País, definir livremente, em mercados não regulados, o preço de produtos e de serviços como consequência de alterações da oferta e da demanda (art. 3º, caput e III) . 
Não obstante, a mesma lei consigna que esse direito não se aplica à legislação de defesa da concorrência, espaço de atuação do Cade; aos direitos do consumidor e às demais disposições protegidas por lei federal (art. 3º, §2º, II) .
A Lei 12.529/2011 estruturou o Sistema Brasileiro de Defesa da Concorrência (SBDC) e dispôs sobre a prevenção e a repressão às infrações contra a ordem econômica, orientada pelos ditames constitucionais de liberdade de iniciativa, livre concorrência, função social da propriedade, defesa dos consumidores e repressão ao abuso do poder econômico (art. 1º) . Integra o referido sistema o Cade e a Secretaria de Acompanhamento Econômico do Ministério da Economia (art. 3º) .
A autarquia possui papel relevante na manutenção de ambiente concorrencial adequado, exercendo três funções principais: i) preventiva, quando analisa e posteriormente decide sobre as fusões, aquisições de controle, incorporações e outros atos de concentração econômica entre grandes empresas que possam colocar em risco a livre concorrência; ii) repressiva, quando investiga, em todo o território nacional, cartéis e outras condutas nocivas à livre concorrência; e iii) educativa, quando instrui o público em geral sobre as diversas condutas que possam prejudicar a livre concorrência ou quando incentiva e estimula estudos e pesquisas acadêmicas sobre o tema, entre outros[footnoteRef:2]. [2:  https://www.gov.br/pt-br/orgaos/conselho-administrativo-de-defesa-economica.] 
Nesse sentido, a matéria indicada na proposta de fiscalização e controle 2/2022 e pertinente ao objeto de atuação do Cade.
III
A SecexDesenvolvimento entende que, para que se possa avaliar as questões suscitadas pela CFFC/CD, é necessário, preliminarmente, requerer à autarquia informações que possibilitem conhecer sua atuação face às disposições da Lei 13.874/2019.
Nesse sentido, propõe o encaminhamento de diligência para que o Cade esclareça os seguintes aspectos:
"¿	Se o DEE (Departamento de Estudos Econômicos) /Cade realizou algum estudo a respeito do alcance dos dispositivos e dos possíveis impactos das disposições previstas na Lei 13.874/2019 em relação à atuação da autarquia. Em caso positivo, esclarecer o que foi efetuado, acompanhado de documentação comprobatória pertinente;
¿	Se foi promovida alguma mudança em normativos internos e/ou em ritos processuais próprios, de maneira a orientar e adequar as atividades desenvolvidas por seu corpo técnico e/ou por seus próprios órgãos julgadores, em face das disposições da Lei 13.874/2019. Em caso positivo, indicar quais foram essas mudanças com a remessa da cópia do normativo acaso alterado;
¿	Se e como vem incorporando, em suas decisões, quando do julgamento dos casos concretos que lhe são submetidos, os princípios e disposições previstos na Lei 13.874/2019, exemplificando, se possível, com julgados proferidos pela autarquia desde a edição dessa norma."
A unidade instrutiva justifica sua proposta asseverando que "além de permitir o conhecimento preliminar da atuação do Cade, desde a edição da referida Lei 13.874/2019, essas respostas servirão de subsídios para avaliar se a demanda solicitada pela CFFC/CD, nos moldes que foi proposta, é possível de ser atendida, considerando-se, entre outros aspectos, a competência fiscalizatória desta Corte de Contas sobre a matéria, (...) ".
***
Acolho a proposta de encaminhamento formulada pela SecexDesenvolvimento fixando ainda o prazo de 180 (cento e oitenta) dias para atendimento desta solicitação.
Diante do exposto, manifesto-me pela aprovação do acórdão que ora submeto à apreciação deste Colegiado.
TCU, Sala das Sessões, em 24 de agosto de 2022.
Weder de Oliveira
Relator